臺灣臺中地方法院刑事判決
111年度金訴字第166號
公  訴  人  臺灣臺中地方檢察署檢察官
被      告  郭志嘉


                    （另案在法務部○○○○○○○○○○○執行中）
選任辯護人  張竫楡律師（法扶律師）
上列被告因詐欺等案件，經檢察官提起公訴（111年度偵緝字第1
9號、21號、22號、23號），被告於準備程序進行中就被訴事實
為有罪之陳述，經本院合議庭裁定由受命法官獨任進行簡式審判
程序，判決如下：
    主    文
辛○○犯附表三編號1至9所示之罪，各處如附表三編號1至9主文欄
所示之刑。應執行有期徒刑壹年拾月。扣案之IPHONE XR（IMEI
：000000000000000，含SIM卡壹張）手機壹支，沒收之。
    犯罪事實
一、辛○○基於參與犯罪組織之犯意，自民國109年2月下旬，加入
    3人以上組成、以實施詐術為手段之牟利性有結構性之詐騙
    集團組織，並依暱稱「低調」、「DARK」之人指揮，從事至
    便利超商櫃臺領取內含金融帳戶存摺、提款卡之包裹後，再
    將金融帳戶存摺、提款卡等包裹，轉寄予詐騙集團內之不詳
    成員收取，作為詐騙集團提領詐騙款項使用（俗稱「取簿手
    」），並約定每成功領取1件包裏之報酬為新臺幣（下同）3
    00元。嗣辛○○、暱稱「低調」、「DARK」及其所屬本案詐欺
    集團成員，即共同意圖為自己不法之所有，基於3人以上共
    同詐欺取財及一般洗錢之犯意聯絡，先由附表一所示之人於
    附表一所示之時間，將附表一所示之帳戶存摺、金融卡寄送
    至附表一所示之便利超商，辛○○再依「低調」、「DARK」之
    指示於附表一所示之時間，前往附表一所示之便利超商領取
    裝有附表一所示帳戶存摺、金融卡之包裹後，再持往臺中市
    區○○○號，將該包裹寄送至空軍一號桃園或南崁站，交由不
    詳之詐騙集團成員收取。嗣該詐騙集團成員取得附表一所示
    帳戶之存摺、金融卡後，即於附表二所示時間、詐騙方式，
    向附表二各編號所示之人施用詐術，使附表二各編號所示之
    人陷於錯誤，因而匯款如附表二所示之金額至附表二所示之
    人頭帳戶，旋遭詐騙集團車手提領一空，以此方式隱匿詐欺
    犯罪所得之去向及所在。
二、案經戊○○、庚○○訴由南投縣政府警察局竹山分局及癸○○、乙○○、己○○、丙○○、子○○、甲○○訴由臺中市政府警察局刑事警
    察大隊報告臺灣臺中地方檢察署檢察官偵查起訴。
    理    由
一、證據能力之說明：
　㈠按組織犯罪防制條例第12條第1項中段規定：「訊問證人之筆
    錄，以在檢察官或法官面前作成，並經踐行刑事訴訟法所定
    訊問證人之程序者為限，始得採為證據。」，是本案關於證
    人白若凡、蔡心惠、郭勝君、告訴人癸○○、乙○○、己○○、丙○○、子○○、甲○○、戊○○、庚○○、被害人丁○○於警詢之陳述，
    既非在檢察官或法官面前作成，依上開規定，自不得採為被
    告辛○○犯組織犯罪防制條例罪名之證據，是本判決所引用上
    開證人等警詢筆錄，僅於認定被告犯加重詐欺、一般洗錢部
    分具有證據能力，先予指明。另被告於警詢之陳述，對於其
    自己而言，則屬被告之供述，為法定證據方法之一，自不在
    組織犯罪防制條例第12條第1項規定之排除之列，除有不得
    作為證據之例外，自可在有補強證據之情況下，作為證明被
    告自己犯罪之證據。
　㈡被告所犯係死刑、無期徒刑、最輕本刑為3 年以上有期徒刑
    以外之罪，其於準備程序中先就被訴事實為有罪之陳述，經
    法官告知簡式審判程序之旨，並聽取公訴人、被告及辯護人
    之意見後，依刑事訴訟法第273 條之1 第1 項規定，經本院
    合議庭裁定進行簡式審判程序審理；且依同法第273 條之2 
    及第159 條第2 項規定，不適用傳聞法則有關限制證據能力
    之相關規定，合先敘明。
二、上開犯罪事實，業經被告於本院準備程序及審理時坦承不諱
    ，核與證人白若凡、蔡心惠、郭勝君、告訴人癸○○、乙○○、
    己○○、丙○○、子○○、甲○○、戊○○、庚○○、被害人丁○○於警詢
    之證述相符，復有通訊軟體對話紀錄、7-11貨態查詢資料、
    超商監視器影像翻拍照片、空軍一號託運單、車號000-000
    號機車車籍資料、轉帳交易明細、存摺影本、帳戶交易明細
    、附表一所示帳戶開戶資料、交易往來明細、165熱點資料
    案件詳細列表、提領監視器影像翻拍照片、被告與「DARK」
    、「低調」之微信對話紀錄、內政部警政署反詐騙諮詢專線
    紀錄表、受理詐騙帳戶通報警示簡便格式表、金融機構聯防
    機制通報單、受理各類案件紀錄表、受理刑事案件報案三聯
    單、陳報單等件在卷可稽，復有扣案IPHONE XR手機（IMEI
    ：000000000000000，含SIM卡壹張）1支可佐，足認被告之
    自白與事實相符。本件事證明確，被告上開犯行均堪以認定
    ，應依法論科。
三、論罪科刑：
  ㈠按詐欺集團向被害人施用詐術後，為隱匿其詐欺所得財物之
    去向，而令被害人將其款項轉入該集團所持有、使用之人頭
    帳戶，並由該集團所屬之車手前往提領詐欺所得款項得逞，
    檢察官如能證明該帳戶內之資金係本案詐欺之特定犯罪所得
    ，即已該當於新法第14條第1 項之一般洗錢罪；至若無法將
    人頭帳戶內可疑資金與本案詐欺犯罪聯結，而不該當第2條
    洗錢行為之要件，當無從依第14條第1項之一般洗錢罪論處
    ，僅能論以第15條第1 項之特殊洗錢罪。另過去實務認為，
    行為人對犯特定犯罪所得之財物或利益作直接使用或消費之
    處分行為，或僅將自己犯罪所得財物交予其他共同正犯，祇
    屬犯罪後處分贓物之行為，非本條例所規範之洗錢行為，惟
    依新法規定，倘行為人意圖掩飾或隱匿特定犯罪所得來源，
    而將特定犯罪所得直接消費處分，甚或交予其他共同正犯，
    而由共同正犯以虛假交易外觀掩飾不法金流移動，即難認單
    純犯罪後處分贓物之行為，仍應構成新法第2 條第1款或第2
    款之洗錢行為（最高法院108年度台上字第2425號判決意旨
    參照）。經查，本案詐欺集團不詳成員，使附表二各編號所
    示之告訴人、被害人將款項匯入該集團掌控之附表一人頭帳
    戶，由車手提款後轉交上手，係以上開方式隱匿其等詐欺所
    得去向，所為切斷詐欺犯罪所得與當初犯罪行為之關聯性，
    隱匿犯罪行為或犯罪所得不法來源或本質，使偵查機關無法
    藉由犯罪所得之流向追查犯罪者，揆諸前開說明，此部分所
    為均核與洗錢防制法第14條第1項之一般洗錢罪要件相合。
    又被告加入之本案詐欺集團，其成員至少包括被告、「DARK
    」、「低調」、提領款項之車手等人，是成員已達三人以上
    ；且本案詐欺集團內部有領取人頭帳戶包裹、實施詐術、安
    排取款、領取轉交之贓款等縝密之計畫與分工，自屬成員彼
    此相互配合及支援，由多數人所組成之，於一定期間內存續
    以實施詐欺為手段而牟利之具有完善結構之組織，則本件詐
    欺集團自屬3 人以上，以實施詐術為手段，所組成之具有持
    續性及牟利性、有結構性組織之犯罪組織。
  ㈡又按倘若行為人於參與詐欺犯罪組織之行為繼續中，先後多
    次為加重詐欺之行為，因參與犯罪組織罪為繼續犯，犯罪一
    直繼續進行，直至犯罪組織解散，或其脫離犯罪組織時，其
    犯行始行終結。故該參與犯罪組織與其後之多次加重詐欺之
    行為皆有所重合，然因行為人僅為一參與犯罪組織行為，侵
    害一社會法益，屬單純一罪，應僅就「該案中」與參與犯罪
    組織罪時間較為密切之首次加重詐欺犯行論以參與犯罪組織
    罪及加重詐欺罪之想像競合犯，而其他之加重詐欺犯行，祗
    需單獨論罪科刑即可，無需再另論以參與犯罪組織罪，以避
    免重複評價。是如行為人於參與同一詐欺集團之多次加重詐
    欺行為，因部分犯行發覺在後或偵查階段之先後不同，肇致
    起訴後分由不同之法官審理，為裨益法院審理範圍明確、便
    於事實認定，即應以數案中「最先繫屬於法院之案件」為準
    ，以「該案件」中之「首次」加重詐欺犯行與參與犯罪組織
    罪論以想像競合。縱該首次犯行非屬事實上之首次，亦因參
    與犯罪組織之繼續行為，已為該案中之首次犯行所包攝，該
    參與犯罪組織行為之評價已獲滿足，自不再重複於他次詐欺
    犯行中再次論罪，俾免於過度評價及悖於一事不再理原則。
    至於「另案」起訴之他次加重詐欺犯行，縱屬事實上之首次
    犯行，仍需單獨論以加重詐欺罪，以彰顯刑法對不同被害人
    財產保護之完整性，避免評價不足。犯罪之著手，係指行為
    人基於犯罪之決意而開始實行密接或合於該罪構成要件之行
    為而言。而首次加重詐欺犯行，其時序之認定，自應以詐欺
    取財罪之著手時點為判斷標準；詐欺取財罪之著手起算時點
    ，依一般社會通念，咸認行為人以詐欺取財之目的，向被害
    人施用詐術，傳遞與事實不符之資訊，使被害人陷於錯誤，
    致財產有被侵害之危險時，即屬詐欺取財罪構成要件行為之
    著手，並非以取得財物之先後順序為認定依據（最高法院10
    9年度台上字第3945號判決意旨參照）。查本案被告確有參
    與本案詐欺集團，在集團內負責領取裝有人頭帳戶包裹後再
    轉寄予集團成員等工作，業經認定如前，又被告於本案繫屬
    前，並無因參與本案詐欺集團之其他詐欺犯行遭檢察官起訴
    而繫屬於法院之情，有其臺灣高等法院被告前案紀錄表在卷
    可參，是依上揭說明，至被告脫離該集團前，參與犯罪組織
    之行為仍繼續而應論以一罪，僅與首次加重詐欺取財犯行論
    以想像競合犯。而本案詐欺集團成員與附表二編號1至9所示
    之各告訴人、被害人聯繫後施用詐術，其等之犯罪計畫，即
    已屬開始實行與詐欺取財犯行實現具有密切關係之行為，被
    告與其他詐欺成員間既具互相利用他人之行為分工合作，就
    各次犯罪之時間，即應以共同正犯開始著手犯罪時間，作為
    犯行時序早晚之認定，而依附表二編號1至9所示詐欺方式，
    被告及其所屬本案詐欺集團成員最早著手聯繫實施之詐騙對
    象，應係附表二編號9所示之告訴人庚○○，故附表二編號9所
    示犯行，乃被告參與本案詐欺集團之犯罪組織後所為首次犯
    行。
  ㈢至被告前因另案經臺灣臺中地方檢察署檢察官以106年度少連
    偵字第243等號起訴被告涉犯加重詐欺及組織犯罪防制條例
    等罪，然該犯罪組織與本案係屬不同犯罪集團，業據被告於
    本院準備程序供稱：我在106年參與的犯罪組織跟本案的詐
    騙集團是不同的組織，本案詐騙集團組織是我第一次參與等
    語（本院卷第178頁），及其參與時間、分擔內容分別為本
    案於109年2月下旬加入、擔任領取帳戶之取簿手；另案則係
    於106年8月底至9月初某日加入、擔任取款車手，有臺灣高
    等法院臺中分院109年度上更一字第204號判決書附卷可參，
    是被告本案起訴組織犯罪防制條例部分，並無重複起訴之虞
    ，而應依法論科，附此敘明。
  ㈣核被告就附表二編號1至8所為，均係犯刑法第339條之4第1項
    第2款之三人以上共同詐欺取財罪及洗錢防制法第14條第1項
    一般洗錢罪；就附表二編號9所為，則係犯組織犯罪防制條
    例第3條第1項後段之參與犯罪組織罪、刑法第339條之4第1
    項第2款之三人以上共同詐欺取財罪及洗錢防制法第14條第1
    項之一般洗錢罪。至附表二編號4告訴人丙○○所匯之9987元
    、編號5告訴人子○○所匯之4萬9988元，雖均遭圈存抵銷而未
    經提領，然告訴人丙○○、子○○遭詐騙之款項中，既分別有2
    萬9987元、2萬9987元已遭詐騙集團提領，即均屬既遂，是
    前開2筆遭圈存之款項均無礙於附表二編號4、5犯行既遂之
    認定，附此敘明。
  ㈤被告與「低調」、「DARK」及本案詐欺集團所屬其他不詳成
    員等人間，就附表二編號1至9所示犯行，均有犯意聯絡及行
    為分擔，均應論以共同正犯。
  ㈥本案詐欺集團不詳成員對附表二編號4至7、9所示之告訴人、
    被害人施以詐術，致其陷於錯誤，陸續於附表二編號4至7、
    9所示時間，各匯款如附表二編號4至7、9所示金額，該詐欺
    集團不詳成員均係基於單一犯意，為完成同一詐欺取財之目
    的，利用同一犯罪機會接續為之，均為接續犯，係實質上一
    罪，各僅成立一個詐欺取財罪；又被告與本案詐欺集團成員
    就附表二編號1至7、9所示之分次領款之各行為乃均係各基
    於相同犯罪計畫與單一犯罪決意，於密接時間、地點多次為
    之，各侵害同一被害人之財產法益，彼此間獨立性極為薄弱
    ，依一般社會健全觀念，在時間差距上，難以強行分開，在
    刑法評價上，應視為數個舉動之接續施行，核均屬接續犯，
    而各為包括之一行為予以評價，較為合理。
  ㈦被告參與本案詐欺集團後，負責依指示領取裝有人頭帳戶之
    包裹後再轉寄予詐欺集團成員等工作，已如上述，該等行為
    除屬詐欺取財犯罪之分工行為外，同時亦屬隱匿特定犯罪所
    得之行為，具有行為局部之同一性，在法律上應評價為一行
    為，是被告就附表二編號9所犯之三人以上共同詐欺取財、
    一般洗錢及參與犯罪組織等3罪、就附表二編號1至8所犯之
    三人以上共同詐欺取財及一般洗錢等2罪，均係各以一行為
    觸犯數罪名之想像競合犯，均應依刑法第55條規定，各從一
    重之刑法第339條之4第1項第2款之三人以上共同詐欺取財罪
    處斷。
  ㈧又按詐欺取財罪，係為保護個人之財產法益而設，行為人罪
    數之計算，自應依遭詐騙之被害人人數計算。被告就附表二
    編號1至9所示之犯行，詐騙對象、施用詐術之時間與詐騙方
    式皆屬有別，且侵害不同告訴人及被害人之財產法益，故被
    告就附表二編號1至9所為之9次加重詐欺取財罪間，犯意各
    別，行為互殊，均應予分論併罰。
  ㈨起訴書主張被告因竊盜案件，經法院判處有期徒刑4月確定，
    於108年6月20日執行完畢等語（起訴書誤載為108年6月21日
    ），並經公訴人提出執行案件資料表（本院卷第193-198頁
    ）以為佐證。足認，被告於有期徒刑執行完畢後，5年內故
    意再犯本案有期徒刑以上之各罪，均為累犯，衡酌被告上開
    科刑紀錄，與本案均為故意犯罪，理應產生警惕作用，其再
    犯本案之各罪，顯見前案之徒刑對被告並未生警惕作用，其
    對於刑罰之反應力顯然薄弱，且被告並無司法院釋字第775 
    號解釋意旨所指裁量不予加重最低本刑之情形，爰依刑法第
    47條第1 項規定，均加重其刑。
  ㈩按想像競合犯之處斷刑，本質上係「刑之合併」。其所謂從
    一重處斷，乃將想像競合犯組成之評價上數罪，合併為科刑
    一罪，其所對應之刑罰，亦合併其評價上數罪之數法定刑，
    而為一個處斷刑。易言之，想像競合犯侵害數法益者皆成立
    犯罪，論罪時必須輕、重罪併舉論述，同時宣告所犯各罪名
    ，包括各罪有無加重、減免其刑之情形，亦應說明論列，量
    刑時併衡酌輕罪部分量刑事由，評價始為充足，然後依刑法
    第55條前段規定「從一重處斷」，非謂對於其餘各罪可置而
    不論。因此，法院決定處斷刑時，雖以其中最重罪名之法定
    刑，做為裁量之準據，惟於裁量其輕重時，仍應將輕罪合併
    評價在內（最高法院108 年度台上字第4405、4408號判決意
    旨參照）。則被告就其所涉一般洗錢罪、參與組織罪部分，
    雖為想像競合關係之輕罪，然此罪名並非遭重罪吸收而不復
    存在，倘有依附於該罪名之加重、減輕事由，應詳予列舉斟
    酌，否則即有刑罰評價不足之疑慮。次按參與犯罪組織者，
    其參與情節輕微者，得減輕或免除其刑，組織犯罪防制條例
    第3 條第1 項但書定有明文。查被告參與本案詐欺集團犯罪
    組織，於本件犯行中出面領取裝有人頭帳戶之包裹並轉寄予
    詐欺集團其他成員，就本件參與組織犯行，尚難認被告參與
    犯罪組織之情節輕微，自無依上開規定減輕或免除其刑之餘
    地。又按洗錢防制法第16條第2 項：「犯前2 條之罪，在偵
    查或審判中自白者，減輕其刑。」是以被告於本院審理時自
    白犯罪，就其所涉一般洗錢罪部分，合於洗錢防制法第16條
    第2 項之規定，被告原應依上開規定減輕其刑，雖被告所犯
    一般洗錢罪係屬想像競合犯中之輕罪，惟本院於後述量刑時
    仍當一併衡酌該部分減輕其刑事由，附此說明。至組織犯罪
    防制條例第8 條第1 項雖規定：「犯第3 條之罪自首，並自
    動解散或脫離其所屬之犯罪組織者，減輕或免除其刑；因其
    提供資料，而查獲該犯罪組織者，亦同；偵查及審判中均自
    白者，減輕其刑。」，然被告於偵查中否認犯行，是就參與
    組織犯行部分，自無組織犯罪防制條例第8條第1項後段規定
    之適用，併予敘明。
  被告及辯護人雖請求依刑法第59條減輕其刑云云，然本院審
    酌被告所犯三人以上共同詐欺取財罪，其法定刑為1年以上7
    年以下有期徒刑，考量被告固於犯後坦承犯行，然被告與不
    詳之人共同詐欺附表二各編號所示之告訴人、被害人，行為
    實無足取，對於本案各告訴人、被害人造成之損失不貲，且
    尚未賠償本案各告訴人、被害人所受損害，本院綜合上情，
    認為本案被告所為犯行，並無情輕法重，顯可憫恕，認科以
    最低度刑仍嫌過重之情形，無適用刑法第59條規定之餘地。
  爰以行為人責任為基礎，審酌被告不循正當途徑賺取財物，
    竟參與本案詐騙集團，受集團成員指示擔任取簿手，並製造
    金流斷點，隱匿詐欺犯罪所得之去向及所在而助長犯罪，嚴
    重危害社會治安，致附表二各編號所示告訴人、被害人受有
    財產損害，犯罪情節及所生危害重大，所為實應予非難，兼
    衡被告坦承犯行，然尚未賠償附表二各告訴人、被害人損害
    之犯後態度，再參酌被告於本案詐欺集團內擔負之角色與分
    工，及被告在本院審理時自陳之智識程度、經歷、素行等一
    切情狀，分別量處如附表三主文欄所示之刑。並衡酌被告所
    犯各罪之犯罪類型、行為態樣、手段、動機、侵害法益種類
    及責任非難程度，而為整體評價後，定其應執行之刑如主文
    所示。  
  末按組織犯罪防制條例第3條第3項規定：「犯第一項之罪者
    ，應於刑之執行前，令入勞動場所，強制工作，其期間為三
    年。」惟此規定就受處分人之人身自由所為限制，違反憲法
    比例原則及憲法明顯區隔原則之要求，與憲法第8條保障人
    身自由之意旨不符，業經司法院釋字第812號解釋宣告自該
    解釋公布之日即110年12月10日起失其效力。本案被告雖係
    犯組織犯罪防制條例第3條第1項後段之參與犯罪組織罪，然
    同條第3項規定既經宣告失其效力，自無從適用該規定宣告
    強制工作，併此敘明。
四、沒收部分：
  ㈠按供犯罪所用、犯罪預備之物或犯罪所生之物，屬於犯罪行
    為人者，得沒收之。刑法第38條第2 項前段定有明文。查，
    扣案之IPHONE XR手機（IMEI：000000000000000，含SIM卡1
    張）1支係被告用以與其他詐欺集團成員聯絡之手機等情，
    業據被告於警詢自承在卷（偵9979卷第36-37頁），並有該
    手機內之通訊軟體微信對話紀錄翻拍照片等件在卷可查（偵
    9979卷第56-68頁），足認上開扣案之手機1 支，係被告所
    有，並作為聯繫領取本案詐欺包裹所用之物，應依上揭規定
    宣告沒收。
  ㈡被告於警詢、偵查供稱本案沒有拿到報酬（偵8439卷第46、5
    0頁、偵緝19號卷第150頁），卷內亦無積極證據足認被告為
    本案犯行有獲取任何報酬，尚不生犯罪所得應予沒收之問題
    。
  ㈢又附表二各編號所示各告訴人、被害人遭詐騙之款項，業已
    遭本案詐欺集團其他成員提領而交付予真實姓名年籍不詳之
    人，非屬被告所有，亦非在其實際掌控中，其就所隱匿之財
    物不具所有權及事實上處分權，無從依洗錢防制法第18條第
    1項就所提領全部金額諭知沒收，併予敘明。
五、如不服本判決應於收受判決後20日內向本院提出上訴書狀，
    並應敘述具體理由；其未敘述上訴理由者，應於上訴期間屆
    滿後20日內向本院補提理由書（均須按他造當事人之人數附
    繕本）「切勿逕送上級法院」。
據上論斷，應依刑事訴訟法第273條之1、第299條第1項前段，組
織犯罪防制條例第3條第1項後段，洗錢防制法第14條第1項、第1
6條第2項，刑法第11條前段、第28條、第339條之4第1項第2款、
第55條、第47條第1項、第51條第5款、第38條第2項前段，刑法
施行法第1條之1第1項，判決如主文。
本案經檢察官陳文一提起公訴，檢察官壬○到庭執行職務。
中　　華　　民　　國　　111 　年　　9 　　月　　12  　日
                  刑事第十一庭  法  官 蔡逸蓉
以上正本證明與原本無異。
告訴人或被害人如不服判決，應備理由具狀向檢察官請求上訴，
上訴期間之計算，以檢察官收受判決正本之日起算。　　
                                書記官 蔡秀貞　　　　
中　　華　　民　　國　　111 　年　　9 　　月　　12  　日
附錄論罪科刑法條
刑法第339條之4
犯第三百三十九條詐欺罪而有下列情形之一者，處一年以上七年
以下有期徒刑，得併科一百萬元以下罰金：
一、冒用政府機關或公務員名義犯之。
二、三人以上共同犯之。
三、以廣播電視、電子通訊、網際網路或其他媒體等傳播工具，
    對公眾散布而犯之。
前項之未遂犯罰之。　
組織犯罪防制條例第3 條第1 項
發起、主持、操縱或指揮犯罪組織者，處三年以上十年以下有期
徒刑，得併科新臺幣一億元以下罰金；參與者，處六月以上五年
以下有期徒刑，得併科新臺幣一千萬元以下罰金。但參與情節輕
微者，得減輕或免除其刑。
洗錢防制法第14條第1項
有第二條各款所列洗錢行為者，處七年以下有期徒刑，併科新臺
幣五百萬元以下罰金。
附表一：（時間：民國；金額：新臺幣，下同）
編號 人頭帳戶提供者 詐騙集團取得人頭帳戶手法 被告領取包裹之時間 被告領取包裹之地點 1 白若凡 白若凡於109年2月21日瀏覽臉書社團之兼職賺錢訊息，嗣詐欺集團成員以通訊軟體LINE暱稱「蔡明明客服主管」與白若凡聯繫，並向白若凡表示短期提供金融帳戶可獲取薪水，白若凡遂於109年2月25日22時18分（起訴書附表誤載為109年2月24日18時29分），依指示將其男友小孩劉○多之中華郵政帳號00000000000000號、劉○恩之中華郵政帳號00000000000000號、劉○瑋之中華郵政帳號00000000000000號帳戶存摺及金融卡寄送至統一超商新東峰門市（白若凡涉犯幫助詐欺取財罪部分，業經臺灣桃園地方法院以109年度桃原簡字第215號判決判處有期徒刑3月，緩刑2年確定） 109年2月27日11時34分（起訴書附表誤載為109年2月24日18時10分） 統一超商新東峰門市（臺中市○區○○路000號） 2 蔡心惠（起訴書附表誤載為蔡心蕙） 蔡心惠於109年2月下旬瀏覽臉書社團之辦理貸款訊息，嗣詐欺集團成員以通訊軟體LINE暱稱「范副總」與蔡心惠聯繫，並向蔡心惠要求提供金融帳戶，蔡心惠遂於109年2月22日22時38分許，依指示將其男友郭勝君之中國信託商業銀行帳號000000000000號帳戶之存摺及金融卡寄送至統一超商衛道門市（蔡心惠涉犯幫助洗錢罪部分，業經臺灣高等法院臺南分院以110年度金上訴字第531號判處有期徒刑3月，併科罰金新臺幣2萬元，上訴後，經最高法院以111年度台上字第1288號判決上訴駁回確定） 109年2月24日18時10分 統一超商衛道門市（臺中市○區○○○路000○0號 
附表二：
編號 告訴人／被害人 詐騙時間及方式 匯款時間 匯款金額 匯入之人頭帳戶 提領時間 提領金額（均不含手續費） 提領地點 提領總額 1 癸○○ 真實姓名不詳之詐欺集團成員，於109年2月29日17時28分許，冒充愛上新鮮客服人員撥打電話向癸○○佯稱：因先前購買牛排誤刷為10單，須依指示解除分期付款云云，致癸○○陷於錯誤而依指示匯款 109年2月29日18時44分 1萬6987元 劉○多之中華郵政帳號000-00000000000000號帳戶 109年2月29日18時59分 2萬元 苗栗縣○○鎮○○路000號（全家超商竹南中華店） 附表二編號1、2提領總額為4萬6000元       109年2月29日19時 2萬元         109年2月29日19時 6000元   2 乙○○ 真實姓名不詳之詐欺集團成員，於109年2月29日15時48分許，冒充松果購物行員撥打電話向乙○○佯稱：因先前購買商品有重複扣款要取消（起訴書附表誤載為解除分期付款），須依指示操作ATM云云，致乙○○陷於錯誤而依指示匯款 109年2月29日18時42分 2萬9988元 劉○多之中華郵政帳號000-00000000000000號帳戶     3 己○○ 真實姓名不詳之詐欺集團成員，於109年2月27日22時許，冒充愛上新鮮客服撥打電話向己○○佯稱：因員工疏忽，資料變成經銷商客戶，會出現1萬多的訂單，須依指示操作ATM解除分期付款云云，致己○○陷於錯誤而依指示匯款 109年2月28日16時5分 2萬9985元 （起訴書附表誤載為3萬元） 劉○恩之中華郵政帳號000-00000000000000號帳戶 109年2月28日16時9分 2萬元 桃園市○○區○○○路000號（全聯中壢環中店） 2萬9000元       109年2月28日16時19分 9000元   4 丙○○ 真實姓名不詳之詐欺集團成員，於109年2月28日15時許，冒充國泰世華銀行行員撥打電話向丙○○佯稱：因先前在錢櫃申請會員需要取消，須驗證是否為本人（起訴書附表誤載為解除分期付款）云云，致丙○○陷於錯誤而依指示匯款 109年2月28日15時53分 2萬9987元 劉○恩之中華郵政帳號000-00000000000000號帳戶 109年2月28日15時57分 5萬元 桃園市○○區○○路000號1樓（中壢自立郵局） 附表二編號4、5提領總額為5萬9974元（公訴意旨雖認提領總額為6萬100元，惟就超過5萬9974元部分，無證據證明為本案犯罪所得，公訴意旨容有誤會，應予更正）     109年2月28日16時39分 9987元 （本筆匯款經圈存抵銷，未及領出）  109年2月28日15時59分 1萬元         109年2月28日16時 100元   5 子○○ 真實姓名不詳之詐欺集團成員，於109年2月28日14時45分許，冒充愛上新鮮客服撥打電話向子○○佯稱：因網路內部系統遭駭客入侵，在沒有授權的情況下有刷信用卡下訂單，須同意取消訂單（起訴書附表誤載為解除分期付款）云云，致子○○陷於錯誤而依指示匯款 109年2月28日15時51分 2萬9987元 劉○恩之中華郵政帳號000-00000000000000號帳戶        109年2月28日16時50分 4萬9988元 （本筆匯款經圈存抵銷，未及領出）      6 丁○○ （未提告） 真實姓名不詳之詐欺集團成員，於109年2月28日15時55分許，冒充客服人員撥打電話向丁○○佯稱：因先前網路購物設定錯誤，會連續從帳戶扣款（起訴書附表誤載為解除分期付款），須依指示操作ATM云云，致丁○○陷於錯誤而依指示匯款 109年2月28日16時29分 2萬9985元 劉○瑋之中華郵政帳號000-00000000000000號帳戶 109年2月28日17時6分 2萬元 桃園市○○區○○路00號1樓（全家超商楊梅車站店） 5萬9970元（公訴意旨雖認提領總額為6萬元，惟就超過5萬9970元部分，無證據證明為本案犯罪所得，公訴意旨容有誤會，應予更正）    109年2月28日16時39分 2萬9985元  109年2月28日17時7分 2萬元         109年2月28日17時8分 2萬元   7 甲○○ 真實姓名不詳之詐欺集團成員，於109年2月28日15時4分許，冒充i3FRESH網路商城公司撥打電話向甲○○佯稱：因公司遭駭客入侵，導致重複消費（起訴書附表誤載為解除分期付款），須依指示操作網路銀行取消云云，致甲○○陷於錯誤而依指示匯款 109年2月28日16時59分 4萬9989元 劉○瑋之中華郵政帳號000-00000000000000號帳戶 109年2月28日17時10分 2萬元 桃園市○○區○○路00號（統一超商楊梅店） 8萬9900元    109年2月28日17時1分 3萬9989元  109年2月28日17時12分 2萬元         109年2月28日17時13分 2萬元         109年2月28日17時14分 2萬元         109年2月28日17時17分 9900元 桃園市○○區○○路000號（萊爾富超商桃縣大成店）  8 戊○○ 真實姓名不詳之詐欺集團成員，於109年2月25日17時50分許，冒充松果購物撥打電話向戊○○佯稱：因先前購買衛生紙誤刷為12盒，須依指示刷退云云，致戊○○陷於錯誤而依指示匯款 109年2月26日0時32分 2萬9985元 郭勝君之中國信託商業銀行帳號000-000000000000號帳戶 109年2月26日 2萬9000元 不詳 2萬9000元 9 庚○○ 真實姓名不詳之詐欺集團成員，於109年2月25日17時12分許前某時，冒充訂購商品廠商及合作金庫客服人員撥打電話向庚○○佯稱：因須取消廠商帳戶，須至ATM執行操作云云，致庚○○陷於錯誤而依指示匯款 109年2月25日17時12分 2萬9912元 郭勝君之中國信託商業銀行帳號000-000000000000號帳戶 109年2月25日17時27分 2萬元 桃園市○○區○○路0段00號（全家超商蘆竹南山店） 9萬6000元    109年2月25日17時36分 2萬5179元  109年2月25日17時30分 9000元      109年2月25日17時37分 2萬5179元  109年2月25日17時44分 2萬元 桃園市○○區○○路000號（台灣中小企業銀行南崁分行）     109年2月25日17時40分 1萬7156元  109年2月25日17時45分 2萬元         109年2月25日17時45分 2萬元         109年2月25日17時47分 7000元   
附表三：
編號 犯罪事實 主文（不含沒收） 1 附表二編號1之犯罪事實 辛○○犯三人以上共同詐欺取財罪，處有期徒刑壹年壹月。 2 附表二編號2之犯罪事實 辛○○犯三人以上共同詐欺取財罪，處有期徒刑壹年貳月。 3 附表二編號3之犯罪事實 辛○○犯三人以上共同詐欺取財罪，處有期徒刑壹年貳月。 4 附表二編號4之犯罪事實 辛○○犯三人以上共同詐欺取財罪，處有期徒刑壹年貳月。 5 附表二編號5之犯罪事實 辛○○犯三人以上共同詐欺取財罪，處有期徒刑壹年貳月。 6 附表二編號6之犯罪事實 辛○○犯三人以上共同詐欺取財罪，處有期徒刑壹年參月。 7 附表二編號7之犯罪事實 辛○○犯三人以上共同詐欺取財罪，處有期徒刑壹年肆月。 8 附表二編號8之犯罪事實 辛○○犯三人以上共同詐欺取財罪，處有期徒刑壹年貳月。 9 附表二編號9之犯罪事實 辛○○犯三人以上共同詐欺取財罪，處有期徒刑壹年肆月。